臺灣基隆地方法院刑事判決　　　　　　　 93年度訴字第230號
公　訴　人　臺灣基隆地方法院檢察署檢察官
被　　　告　乙○○　男　31歲.
　　　　　　丙○○　男　37歲.
上列被告因竊盜案件，經檢察官提起公訴（93年度偵字第525號）
，本院判決如下︰
    主      文
乙○○共同竊盜，累犯，處有期徒刑陸月，如易科罰金，以佰
元折算壹日。
丙○○共同竊盜，處有期徒刑伍月，如易科罰金，以佰元折算
壹日。
    事實及理由
一、犯罪事實：
    乙○○前因贓物案件，經臺灣板橋地方法院判處有期徒刑3
    月確定，於民國91年11月12日執行完畢。詎其仍不知悔改，
    復與丙○○基於意圖為自己不法所有之竊盜犯意聯絡，於93
    年1 月30日下午4 、5 時許，由乙○○駕駛向不知情之林世
    昌所借得之車號Ｋ5 ─2433號自用小貨車搭載丙○○，共同
    攜帶發電機、磨砂機各1 台及鋁梯1 座等物（以上均不構成
    兇器，詳後述），前往臺北縣瑞芳鎮○里路75號之台灣電力
    股份有限公司深澳電廠轄屬鍊金工廠（以下簡稱台電公司深
    澳坑廠轄屬鍊金工廠），竊得該工廠之鐵窗5 扇。嗣於同日
    晚間8 時30分許，乙○○、丙○○將竊得之鐵窗搬至所駕之
    小貨車時，為警在上址當場查獲。
二、認定犯罪事實所憑之證據及理由
（一）證人甲○○即台電公司深澳電廠供應課金水資產股股長於
      偵查中結證稱：本案失竊地點於76年時原屬台灣金屬礦業
　　　公司所有，78年時由台灣糖業股份有限公司及台電公司價
  　　購，現為台電公司深澳電廠轄屬鍊金工廠，該工廠自78年
    　由台電價購後至今，仍未開始營運，平日係由其服務之金
      水資產股負責管理，平時均有上鎖，且派員不定期巡視，
      平均1 個星期巡視2 至3 次等語（詳見偵卷第65至66頁、
      本院93年5 月31日勘驗筆錄）。
（二）證人葉武翰即查獲之員警於偵查中證稱：案發當日，民眾
      報案有人在案發地點竊盜，其與另4 名警員趕到現場，發
      現被告已鋸下4 扇鐵窗，正在鋸第5 扇鐵窗，即在現場觀
      察約20分鐘，發現被告2 人係分工輪流鋸鐵窗，當被告鋸
      好後，連同先前的4 扇鐵窗一起搬到停放在不遠處的貨車
      上時，其等即上前去逮捕被告等語（詳見偵卷第74至75頁
      ）。
（三）贓物認領保管收據1 紙 (附於偵卷第11頁)： 證人甲○○
      領回台電公司失竊之鐵窗5 扇。
（四）土地建物巡視紀錄表影本2 份、車輛行駛報告表影本1 份
      （見偵卷第92至94頁）：載有台電公司巡視上開失竊地點
      之紀錄。
（五）證人甲○○提供之照片13張及警方查獲時所攝照片10張（
      附於偵卷第18頁至22頁、第70至72頁、第91頁）。
（六）本院93年5月31日刑事勘驗筆錄1份及照片11張。
（七）中華電信（行動）資料查詢1 份（附於本院卷）：被告使
      用之0000000000號行動電話於93年1 月29日下午1 時35分
      41 秒 至同年月31日下午3 時10分26秒之通聯紀錄。
三、被告之辯解及對其有利之證據，本院不採之理由：
（一）被告乙○○辯稱：係1 位周姓成年男子委託其前去拆鐵窗
      ，拆的時候不知道是台電的工廠，以為該處是廢棄場所，
    　其並無竊盜之故意云云；被告丙○○辯稱：僅幫被告丙○○搬拆下來的鐵窗到小貨車上，並不是去偷云云。
（二）被告乙○○一再辯稱係周姓成年男子委託其前去拆鐵窗云
      云，然其並未能提供周姓男子之年籍資料供本院調查，且
      其既自承為警查獲後曾打電話給周姓男子，何以未將電話
      號碼提供於承辦之員警，以證實其說法？嗣其於本院行準
      備程序時又供稱：周姓男子的電話號碼已遺失（詳見本院
      93年5 月26日準備程序筆錄第4 頁），本案若果係周姓男
      子委託被告等前去拆除鐵窗，則周姓男子的說詞即成為有
      利被告之證據，被告理應積極提供周姓男子之聯絡方式，
      豈有輕易遺失周姓男子聯絡電話號碼之理？此外觀諸被告
      供稱與周姓男子係在其住家附近之砂石廠相遇，周姓男子
      要其幫忙拆除鐵窗，用以拆除鐵窗之發電機、磨砂機及鋁
      梯等，與載運鐵窗之自用小貨車，分向老闆及證人林世昌
      借來的等情 (詳見偵卷第7 頁、本院93年12月30日審判筆
      錄第5 頁)， 足見被告與周姓男子本不相識，周姓男子何
      以貿然委請連發電機、磨砂機、鋁梯及自用小貨車等拆除
      工具尚須向他人借用之被告幫忙？凡此均與常情有違，被
      告所辯係周姓男子委託其前去拆除云云，要難採信。
（三）證人林世昌於93年3 月4 日檢察官偵查中證稱：其與被告
      乙○○一同去租本案之小貨車，當時被告乙○○是說他老
      闆請他去載一些東西。過年前在砂石場有看到1 個人和被
      告乙○○說話，不知說話的內容，那個人大約40幾歲，身
      材中等；過年後又在砂石場看到那個人去找被告乙○○，
      不知道談話的內容，當場被告丙○○也在場，是被告丙○○跟我說被告乙○○要跟我借車子，有聽到被告乙○○請
      被告丙○○幫忙搬東西等語（詳見偵卷第60頁）；另於93
      年3 月24日偵查中證稱：93年1 月30日案發當日中午，遠
      遠看到被告乙○○跟1 個人聊天，看起來約40歲出頭，髮
      色黑黑的，被告乙○○找被告丙○○過去，約1 分鐘後，
      被告丙○○跑來向其借用本案小貨車，被告丙○○說是那
      個男子叫被告乙○○幫忙搬東西等語（詳見偵卷第83頁）
      ，然查：
   1、被告丙○○於偵查中供稱：係被告乙○○要其幫忙，並未
      向其提到周先生，本案小貨車是被告乙○○向證人林世昌
      借的等情 (詳見偵卷第81至82頁)， 此與證人林世昌所證
      被告丙○○向其借車，且借車當時，被告乙○○所指之周
      姓男子亦在場等節不符。
   2、被告乙○○於偵查中供稱：周先生係快50歲的人，頭髮白
      的比較多（詳見偵卷第80頁），與證人林世昌所證該名
    　男子看起來40歲出頭，髮色黑黑的等情亦有間。
   3、證人林世昌關於究係何人向其借車、借車時被告丙○○是
      否在場及周姓男子的外表特徵係40餘歲、黑色頭髮，或50
      餘歲，白色頭髮偏多等重要情節，分與被告2 人所供相矛
      盾，尚難採信，核其上開所證，應係迴護被告2 人之詞，
      要難採為有利被告2 人之證據。
（四）依上開證人甲○○之證言及土地建物巡視紀錄表、車輛行
      駛報告表及照片，本案竊盜地點係屬台電公司深澳電廠管
      理之鍊金工廠，雖於被告行為時並未營運，然台電公司平
      日仍有派員巡視，係屬有人管理之情形，且該建築物之外
      觀完整無缺，並無坍塌之情形，被告拆除之鐵窗仍牢固的
      附著於建築物上，尚須被告持發電機及磨砂機，方能拆除
      ，客觀上要無使人誤認係廢棄場所之理，被告乙○○辯稱
      誤認係廢棄場所，並無竊盜之故意云云，核係事後卸責之
      詞，要不足採。
（五）被告丙○○雖辯稱僅係幫被告乙○○搬拆下之鐵窗，然被
      告丙○○與被告乙○○輪流鋸鐵窗之情，業經證人葉武翰
      結證明確，被告丙○○所辯，亦不足採。
四、論罪科刑：
（一）核被告乙○○及丙○○2 人所為，係犯刑法第320 條第1
      項之普通竊盜罪。
（二）按刑法第321 條第1 項第3 款之攜帶兇器竊盜罪，係以行
      為人攜帶兇器竊盜為其加重條件，此所謂兇器，其種類並
      無限制，凡客觀上足對人之生命、身體、安全構成威脅，
      具有危險性之兇器均屬之（最高法院79年台上字第5253號
      判例意旨參照）。又所謂兇器可分為實質上兇器及用途上
      之兇器，要成為用途上之兇器，必須是能夠使人具有社會
      一般觀念上的危險感的物體，而危險感的判斷基準，除了
      要看集合狀態上的該物體自身的外觀之外，還必須考慮該
      物體能夠被利用即轉作他用的可能性。本案被告持以竊取
      鐵窗之工具為發電機、磨砂機及鋁梯，發電機及鋁梯均體
      積龐大，不易搬動，被告難以揮舞而成為兇器；而磨砂機
      上方之圓盤雖係鐵製品，然表面粗糙，若非插電後高速轉
      動，並無切割及磨平等功能，客觀上對人之生命或身體不
      足以造成危險，且就整體觀之，上揭3 物尚不足使人產生
      危懼感，是均非兇器，檢察官認被告攜帶上揭物品竊盜，
      係涉犯刑法第321 條第1 項第3 款之加重竊盜罪嫌，尚有
      未洽，然其基本社會事實同一，本院自得依職權變更起訴
      法條，並告知被告罪名後，依法予以審理。
（三）被告2人間，有犯意聯絡及行為分擔，均為共同正犯。
（四）被告乙○○曾受犯罪事實欄所載之有期徒刑執行完畢，於
      5 年內再犯本件有期徒刑以上之罪，為累犯，應依法加重
      其刑。
（五）爰審酌被告2 人正值壯年，不思以正途獲取財物，竊取他
      人財物，破壞他人財產安全，竊得之財物價值及犯後態度
      等一切情狀，分別量處如主文所示之刑，並均諭知易科罰
      金之折算標準。
（六）被告等雖持扣案之發電機及磨砂機各1 台，與鋁梯1 座竊
      盜，然均否認扣案物係其等所有，且查無證據可證扣案物
      係被告所有，爰不予宣告沒收。
五、適用之法律：
    依刑事訴訟法第299 條第1 項前段、第300 條，刑法第28條
    、第320 條第1 項、第47條、第41條第1 項前段，罰金罰鍰
    提高標準條例第1 條前段、第2 條判決如主文。
本案經檢察官樊家妍到庭執行職務。
中　　華　　民　　國　　94　　年　　1 　　月　　13　　日
                  刑事第一庭審判長法 官  邱志平
                                  法 官  蔡岱霖
                                  法 官  劉桂金
以上正本證明與原本無異。
對於本件判決如有不服，應於收受送達後10日內，向本院提出上
訴書狀，上訴於臺灣高等法院，並按他造當事人之人數附具繕本
。
中　　華　　民　　國　　94　　年　　1 　　月　　14　　日
                                  書記官  黃士元
附錄論罪科刑法條：
刑法第320條第1項
意圖為自己或第三人不法之所有，而竊取他人之動產者，為竊盜
罪，處5年以下有期徒刑、拘役或500元以下罰金。
